# 审计意见

提问人：sybspxcpa 时间：2021-09-06 19:33:09
陈版，会计师基于形成审计意见的基础，对部分报表发表无保留意见、对其它报表发表无法表示意见。这种情形（或类似情形）是否合适？是否符合审计准则？

回答人：chenyiwei
这种情况在理论上和实务中都是有可能存在的。
《中国注册会计师审计准则第 1502 号——在审计报告中发表非无保留意见（ 2019 年 2 月 20 日修订）》第十六条：如果认为有必要对财务报表整体发表否定意见或无法表示意见，注册会计师不应在同一审计报告中对按照相同财务报告编制基础编制的单一财务报表或者财务报表特定要素、账户或项目发表无保留意见。在同一审计报告中包含无保留意见，将会与对财务报表整体发表的否定意见或无法表示意见相矛盾。
该准则应用指南：
（二）与发表否定意见或无法表示意见相关的其他考虑（参见本准则第十六条）
16 ．在同一审计报告中包含无保留意见，不会与对财务报表整体发表的否定意见或无法表示意见相矛盾的情形举例如下：
（ 1 ）对财务报表按照既定的财务报告编制基础编制发表无保留意见，并在同一审计报告中对同一财务报表按照不同的财务报告编制基础编制发表否定意见；
（ 2 ）对经营成果、现金流量（如相关）发表无法表示意见，对财务状况发表无保留意见（参见《中国注册会计师审计准则第 1331 号——首次审计业务涉及的期初余额》）。在这种情况下，注册会计师没有对财务报表整体发表无法表示意见。